【裁判字號】    95,交聲,54
【裁判日期】    950330
【裁判案由】    違反道路交通管理處罰條例聲明異議
【裁判全文】
臺灣新竹地方法院刑事裁定              95年度交聲字第54號
移送機關   交通部公路總局新竹區監理所新竹市監理站
受處分人
即異議人   甲○○
上列受處分人因違反道路交通管理處罰條例案件，對交通部公路
總局新竹區監理所新竹市監理站於中華民國九十五年一月二十三
日以竹監新四字第裁五一─ＡＥＢ五八七０三七號裁決書，聲明
異議，本院裁定如下：
    主  文
異議駁回。
    理  由
一、按受處分人，不服第八條主管機關所為之處罰，得於接到裁
    決書之翌日起二十日內，向管轄地方法院聲明異議；又交通
    法庭認為聲明異議無理由者，應以裁定駁回之，道路交通管
    理處罰條例第八十七條第一項、道路交通案件處理辦法第十
    九條，分別定有明文。次按汽車駕駛人於行駛道路時，使用
    手持式行動電話進行撥接或通話者，處新臺幣（下同）三千
    元罰鍰。道路交通管理處罰條例第三十一條之一第一項定有
    明文。
二、本件移送意旨略以：聲明異議人即受處分人甲○○駕駛車牌
    號碼０一三六─ＤＣ號自小客車，於民國九十四年十一月二
    十六日晚上八時二十三分許，行經台北市○○街○段與昆明
    街口違規使用手持式行動電話進行通話中，經台北市政府警
    察局萬華分局掣製北市警交大字第ＡＥＢ五八七０三七號單
    逕行舉發。嗣異議人提出申訴，原處分機關函轉舉發單位查
    證，經舉發單位函覆，認異議人違規事實明確，原處分機關
    乃於九十五年一月二十三日依據道路交通管理處罰條例第三
    十一條之一第一項之規定，裁處異議人罰鍰三千元。
三、聲明異議意旨略以：異議人雖有於前揭時、地駕駛車牌號碼
    ０一三六─ＤＣ號自小客車之事實，惟並未使用手持式行動
    電話進行撥接或通話，警員亦無足夠證據證明伊有此違規行
    為，為此聲明異議，請求撤銷原處分云云。
四、異議人於九十四年十一月二十六日晚上八時二十三分許，駕
    駛車牌號碼０一三六─ＤＣ號自小客車，行經台北市○○街
    ○段與昆明街口之事實，為異議人所自承無訛，惟辯稱未於
    駕車行駛道路時使用手持式行動電話進行通話或撥接云云。
    經查，本件違規之取締經過業經證人即舉發警員乙○○到庭
    具結證稱：「（問：本件舉發經過？）我當時服巡邏勤務跟
    另一位同事各乘一部機車，我騎在前面，我從開封街往中興
    國小行駛過來，我看到一部車由西寧南路由北往南右轉開封
    街，他轉過來時我剛好在車後看到他右手拿手機放在耳朵旁
    邊，當時是晚上，我要確認所以我就先把車騎到他車子的
    右手邊看到他還在講電話，到昆明街口我就把他攔下來…」
    、「（問：如何發現異議人開車拿大哥大？）他從西寧南路
    轉開封街時我就有看到，我還有到他右側去確認看到他手上
    拿的確實是大哥大，而且與他平行行駛到昆明街口，一個路
    口的距離，快攔下他時，他看到我時就把右手放下來，我有
    看到他右手有拿大哥大。」等語明確，又衡諸掣單之舉發員
    警為執法人員，與異議人素不相識，並無仇隙，應無設詞誣
    陷異議人之理，況交通警察掣單舉發違反道路交通管理處罰
    條例所列之違規事實，本質上為行政處分，係公務員基於職
    務上之權力，依法就特定之具體事件所為之具公法上效果之
    單方面行政行為，基於公務員就公法上行為具有公信力之原
    則，該行政行為當可被推定為真正，其據以依法處分之事實
    認定亦為正確無誤，本此公信原則，乃立法者賦予行政機關
    制定違反道路交通事件統一裁罰標準即處理細則，使執行勤
    務警員得當機處分，以達其維護交通秩序、安全之行政目的
    ，若公務員一切行政行為均需預留證據以證其實，則國家行
    政勢必窒礙難行。從而，異議人既未就值勤警員舉發是否有
    誤，提出相關證據以供調查，復查無任何證據足資證明警員
    有捏造事實違法取締情事，則值勤警員本其維護交通秩序、
    安全職責所為之舉發，自應受到合法、正確之推定，證人乙
    ○○之證詞應堪採信。本件事證明確，異議人之上開違規行
    為，堪以認定。
五、綜上所述，異議人確有於前揭時、地於行駛道路時，使用手
    持式行動電話進行撥接之違規行為，原處分機關依道路交通
    管理處罰條例第三十一條之一第一項規定裁處異議人罰鍰三
    千元，核無違誤，本件異議為無理由，應予駁回。
六、據上論斷，應依道路交通案件處理辦法第十九條，裁定如主
    文。
中    華    民    國    95    年    3     月    30    日
                       交通法庭法  官   魏瑞紅
以上正本證明與原本無異。
如不服本裁定，應於裁定送達後五日內向本院提出抗告狀。
中    華    民    國    95    年    3     月    30    日
                               書記官   吳月華


司法院資訊處製作；財團法人民間司法改革基金會備份。
